臺灣臺北地方法院民事裁定
111年度聲字第17號
聲  請  人  裴偉    
            廖志成  
            李育才  
共同代理人  蔡世祺律師
            何念屏律師
上列聲請人因與相對人Pierre Christophe,Jean Henri Lamoure
ux間請求損害賠償等事件（本院110年度訴字第5588號），聲請
交付法庭錄音光碟，本院裁定如下：
    主  文
准予交付聲請人本院一一○年度訴字第五五八八號損害賠償等事
件於民國一百一十年十二月十七日言詞辯論期日之法庭數位錄音
光碟。
聲請人就第一項所示法庭數位錄音光碟內容，不得散布、公開播
送，或為非正當目的使用。
聲請費用由聲請人負擔。
    理  由
一、按當事人及依法得聲請閱覽卷宗之人，因主張或維護其法律
    上利益，得於開庭翌日起至裁判確定後6個月內，繳納費用
    聲請法院許可交付法庭錄音或錄影內容，法院組織法第90條
    之1第1項前段定有明文。而依法庭錄音錄影及其利用保存辦
    法第8條第1項及第2項規定，當事人及依法得聲請閱覽卷宗
    之人，因主張或維護其法律上利益，聲請交付法庭錄音或錄
    影內容時，應敘明理由，由法院為許可與否之裁定；法院受
    理前項聲請，如認符合聲請人要件，並在聲請期間內提出，
    且就所主張或維護之法律上利益已敘明者，除法令另有排除
    規定外，應予許可。又上開聲請經法院裁定許可者，每張光
    碟應繳納費用新臺幣50元，且持有法庭錄音、錄影內容之人
    ，就取得之錄音、錄影內容，不得散布、公開播送，或為非
    正當目的使用，為法庭錄音錄影及其利用保存辦法第8條第3
    項、第4項及法院組織法第90條之4第1項所明定。
二、聲請意旨略以：本院110年度訴字第5588號損害賠償等事件
    （下稱系爭本案）於民國110年12月17日行言詞辯論程序時
    ，有實際開庭情形未彰顯於當日言詞辯論筆錄中，攸關該筆
    錄之正確性，為主張及維護聲請人之法律上利益，爰依法庭
    錄音錄影及其利用保存辦法第8條第1項規定，聲請准予交付
    系爭本案於上開言詞辯論期日之法庭錄音光碟等語。
三、經查，聲請人為系爭本案之被告，依法得聲請閱覽卷宗，自
    有權聲請交付法庭錄音光碟。而觀其聲請意旨，堪認已就系
    爭本案敘明聲請交付前揭言詞辯論期日法庭錄音光碟，以維
    護其法律上利益之理由，核無不合，應予准許，並由聲請人
    自行負擔費用。又聲請人就其取得之法庭錄音光碟內容，依
    法不得散布、公開播送，或為非正當目的使用，併特予裁示
    以促其注意遵守。
四、依法裁定如主文。
中    華    民    國    111   年    1     月    17    日
                  民事第七庭  法  官  黃珮如
以上正本係照原本作成。
本裁定不得抗告。
中　　華　　民　　國　　111 　年　　1 　　月　　17　　日
                              書記官  張惠晴